【裁判字號】    98,簡上,26
【裁判日期】    980317
【裁判案由】    傷害等
【裁判全文】
臺灣臺北地方法院刑事判決              98年度簡上字第26號
上  訴  人  臺灣臺北地方法院檢察署檢察官
被      告  丙○○
            乙○○
上列上訴人因被告傷害等案件，不服本院中華民國97年12月17日
所為之97年度簡字第4830號第一審簡易判決（聲請簡易判決處刑
書案號：97年度偵字第23488 號），提起上訴，本院管轄之第二
審合議庭判決如下：
    主  文
上訴駁回。
    事  實
一、丙○○與乙○○於民國97年4 月9 日上午8 時52分許，在不
    特定公眾得共見共聞之臺北市大安區○○○路○段2號前之人
    行道邊緣路面上，因行車糾紛與甲○○發生爭執，竟基於公
    然侮辱之犯意聯絡，共同公然以比中指之方式侮辱甲○○。
    嗣經甲○○趨前理論，詎丙○○、乙○○可預見在天雨路滑
    之路面上與甲○○發生拉扯有使甲○○跌倒受傷及其所著衣
    物有因此而毀損之可能，竟仍基於傷害人之身體及毀損他人
    之物之不確定故意犯意聯絡，共同徒手拉扯甲○○，使甲○○因路面濕滑，一時重心不穩而倒地，因而受有右肘擦傷（
    1×1公分）、右膝擦傷（3×2公分）之傷害，且造成甲○○
    當時所著之背心及長褲受有損壞，致生損害於甲○○。
二、案經甲○○訴由臺北市政府警察局大安分局報請臺灣臺北地
    方法院檢察署檢察官偵查聲請簡易判決處刑。
    理  由
一、公然侮辱部分：訊據被告丙○○、乙○○對渠等於上揭時、
    地，共同公然以比中指之方式侮辱甲○○之犯行，坦承不諱
    ，核與證人即告訴人甲○○於警詢時、偵查中之證述大致相
    符（見偵查卷第5 頁至第7 頁、第33頁），並有被告二人比
    中指之照片1 張在卷可稽（見偵查卷第20頁），足徵被告二
    人前開出於任意性自白核與事實相符，應堪採信。
二、傷害、毀損部分：訊據被告二人固坦承確曾於上開時、地因
    與告訴人發生糾紛而共同徒手拉扯告訴人之情，惟矢口否認
    有何傷害、毀損之犯行，辯稱：渠等只有拉扯告訴人，是因
    為當天下雨，告訴人自己跌倒受傷，又告訴人當天所著背心
    及長褲之破損，有可能是告訴人自己拉扯所造成的云云。惟
    查，上揭犯罪事實，業據證人即告訴人甲○○於警詢時與偵
    查中指述歷歷（見偵查卷第5 頁至第7 頁、第33頁），並有
    臺北市立聯合醫院仁愛院區97年4 月9 日之驗傷診斷證明書
    1 張（見偵查卷第12頁）、背心破損照片3 張、長褲破損照
    片1 張及傷勢照片1 張附卷可考（見偵查卷第20頁至第21頁
    ）。衡諸被告二人既明知當時為雨天，則於天雨路滑之情形
    下，被告二人在馬路上徒手拉扯告訴人，極易使告訴人因路
    面濕滑重心不穩而跌倒受傷，且告訴人所著之背心及長褲亦
    極有可能因拉扯而毀損乙情，依被告二人高中畢業之智識程
    度，應足以預見，詎被告二人仍在天雨濕潤之馬路上與告訴
    人發生拉扯，惟又未採取任何可能防止此等結果發生之行為
    ，顯有容任傷害及毀損結果發生之本意，是渠等有傷害及毀
    損之不確定故意，堪已認定，故被告辯稱：是告訴人自己跌
    倒受傷，告訴人背心及長褲之破損，有可能是告訴人自己拉
    扯所造成的云云，顯係事後卸責之詞，不足採信。綜上，本
    案事證明確，被告二人犯行堪以認定，應予依法論科。
三、核被告丙○○、乙○○所為，均係犯刑法第309 條第1 項之
    公然侮辱罪、刑法第277 條第1 項之傷害罪及刑法第354 條
    之毀損罪。被告二人間，就上開各罪，均有犯意聯絡及行為
    分擔，為共同正犯。被告二人以一拉扯行為，同時觸犯傷害
    罪與毀損罪，為想像競合犯，依刑法第55條規定，應從較重
    之傷害罪處斷。被告二人所犯公然侮辱罪及傷害罪間，犯意
    各別，罪名互殊，均應予分論併罰。原審認被告二人罪證明
    確，適用刑事訴訟法第449 條第1 項前段、第3 項、第454
    條第2 項，刑法第28條、第277 條第1 項、第309 條第1 項
    、第354 條、第41條第1 項前段、第42條第3 項前段、第55
    條前段、第51條第10款前段，刑法施行法第1 條之1 等規定
    予以論科，判處被告二人就公然侮辱罪部分，均科罰金新臺
    幣（下同）2,000 元；就傷害罪部分，均處拘役15日，並均
    分別諭知易科罰金及易服勞役之折算標準，其認事用法均無
    不合。上訴意旨雖以據告訴人甲○○具狀請求上訴，認本案
    原審量刑過輕，請求撤銷原判決，另為適法判決。惟：
  (一)按量刑之輕重及緩刑之宣告，係事實審法院得依職權自由裁
    量之事項，茍已斟酌刑法第57條各款所列情狀而未逾越法定
    刑度，則不得遽指為違法；又刑罰之量定屬法院自由裁量之
    職權行使，但仍應審酌刑法第57條所列各款事由及一切情狀
    ，為酌量輕重之標準，並非漫無限制，在同一犯罪事實與情
    節，如別無其他加重或減輕之原因，下級法院量定之刑，亦
    無過重或失輕之不當情形，則上級法院對於下級法院之職權
    行使，原則上應予尊重，此觀之最高法院85年度台上字第24
    46號判決意旨闡釋甚明。
  (二)查本案被告二人所犯刑法第277 條第1 項之傷害罪及同法第
    309 條第一項之公然侮辱罪，分別係屬法定刑3 年以下有期
    徒刑、拘役或1,000 元以下罰金，及法定刑拘役或300 元以
    下罰金之罪，原審之量刑並未逾越法定刑之範圍，且已敘明
    本案被告二人與告訴人爭端緣由、傷害之動機及經過、造成
    告訴人受傷及所受損害之程度、被告二人犯後部分坦承犯行
    且未予告訴人達成和解等一切情狀，認原審上揭量刑，並無
    不當，上訴人指摘本案量刑過輕，尚非有理，應予駁回。
據上論斷，應依刑事訴訟法第455 之1 條第1 項、第3 項、第36
8 條，判決如主文。
本案經檢察官杜慧玲到庭執行職務。
中    華    民    國    98    年    3    月    17     日
                  刑事第十庭  審判長法  官  林春鈴
                                    法  官  姚念慈
                                    法  官  謝昀璉
上正本證明與原本無異。
不得上訴。
                                    書記官  鄭雅文
中    華    民    國    98    年    3     月    19    日


司法院資訊處製作；財團法人民間司法改革基金會備份。
